---
title: "Interactive mapping"
author: "Mor ndiaye"
date: "09/02/2020"
output: html_document
---

```{r setup, include=FALSE}
knitr::opts_chunk$set(echo = TRUE)
```

### Conception de Carte interactive sur la base des données SOTER

- Tout d'abord nous allons procedé à l'importation des données et libraries necessaires

libraries

```{r,message=FALSE}
library(leaflet)
library(RColorBrewer)
library(tidyverse)
library(sp)
library(rgdal)
library(raster)

```


Importatios des données
```{r,message=FALSE,warning=FALSE,results='hide'}
final<-read_csv2("donnees soter.csv")
```
- Nettoyage du fichier importer
```{r}
final<-final%>%dplyr::filter(!is.na(LNGI),!is.na(LATI),!is.na(total_carbone))

```

- Apercu sur les données
```{r}
knitr::kable(head(final,4),caption = "table reduite des donées importées")
```

- Transformation du dataframe importé  pour obtenir  spatial dataframe
```{r}
coordinates(final)<-~LNGI+LATI
```

- Apercu sur les changements opérés

```{r}
print(final)
```

- Modifier la projection

```{r}
proj4string(final)<-crs("+init=epsg:4326")
```

### Map of senegal with data_set overlayed

- Construction du popup qui s'affiche en cliquant sur le point echantillonnés

```{r}
pas<-paste0("<strong> Profile ID : </strong>",final$PRID,"<br>\n <strong>Carbone Total (%) : </strong>",round(final$total_carbone,3),"<br> \n <strong> Azote Total (%): </stong>",round(final$total_azote,3),"<br>\n<strong> CEC (meq/100g) : </strong>",round(final$CECS,3),"<br>\n<strong> Epaisseur : </stong>",round(final$epais_hor,3),"<br>\n<strong> Munsell Code : </strong>",final$Munshell_col_hud)
```

- Construire la rampe de couleurs

```{r}
palette <- colorQuantile("YlOrBr", domain = final$OC)
```

- Affichage de la carte interactive  propement dit

```{r}
leaflet() %>%
  addProviderTiles("Esri.WorldImagery") %>%
  addCircleMarkers(data = final, color = ~palette(total_carbone),
                   popup = pas) %>%
  addLegend("bottomright", pal = palette,
            values = final$total_carbone, title = "Soil Organic Carbon (%) quantiles",
            opacity = 0.8)
```


